【裁判字號】    89,訴,47
【裁判日期】    890131
【裁判案由】    偽造文書
【裁判全文】
臺灣高雄地方法院刑事判決                            八十九年度訴字第四七號
    公  訴  人  臺灣高雄地方法院檢察署檢察官
    被      告  甲○○
右列被告因偽造文書案件，經檢察官提起公訴（八十八年度偵字第二二九六五號），
本院判決如左：
    主  文
甲○○行使偽造私文書，足以生損害於公眾及他人，處有期徒刑參月，緩刑貳年。
內政部警政署國道公路警察局舉發違反道路交通管理事件通知單公警局字（８４）第
0000000號之收受通知聯者簽章欄上偽造之「乙○○」署押壹枚沒收。
    事  實
一、甲○○於民國八十八年九月十三日上午十二時二十分許，駕駛車牌號碼ＪＱ－○
    二二號營業大貨車，行經國道一號公路三五二公里南向處時，因違規駕駛遭警攔
    下盤查，詎甲○○因其所有之駕照前因酒後駕車而遭吊扣中，竟冒用其堂哥乙○
    ○之名義，在內政部警政署國道公路警察局舉發違反道路交通管理事件通知單公
    警局字（８４）第0000000號之收受通知聯者簽章欄上偽造之「乙○○」
    之簽名以示已收到該通知單之意思，復交回交通警員賴文昱收執處理，足以生損
    害於乙○○及道路交通管理之正確性。
二、案經內政部警政署國道公路警察局第五警察隊報請臺灣高雄地方法院檢察署檢察
    官偵查起訴。
    理  由
一、訊據被告甲○○對右揭事實坦承不諱，並有上開通知單乙紙附卷可稽，本件事證
    明確，被告右揭犯行洵堪認定，應依法論科。
二、被告於右揭時、地，在上開通知單收受通知聯者簽章欄上，偽造「乙○○」之簽
    名，復交回警員處理，並對於該文書之內容有所主張，核其所為，係犯刑法第二
    百十六條、第二百十條之行使偽造私文書罪。其偽造署押為偽造私文書之階段行
    為，不另論罪，又其偽造私文書行為被行使偽造私文私文書之高度行為吸收，亦
    不另論罪。再公訴人雖僅就被告上開偽造私文書行為提起公訴，惟查，被告於偽
    造上開私文書後，既對於該文書之內容有所主張，其行為實已達行使之階段，而
    非僅止於偽造之行為，然行使偽造私文書行為與偽造私文書行為二者間具有高低
    度之關係，偽造行為為行使行為所當然吸收而不另論罪，詳如前述，是以本院就
    被告行使偽造私文書部分行為亦得予以審究。爰審酌被告並無任何前科紀錄，素
    行尚稱良好，有臺灣高雄地院方法院檢察署刑案資料查註紀錄表及本院被告全國
    前案紀錄表在卷足憑，及其犯後坦承犯行，頗具悔意等一切情狀，酌情量處如主
    文所示之刑，以示懲儆。茲查被告未曾受有期徒刑之宣告，有上開刑案資料查註
    紀錄表及全國前案紀錄表在卷可查，其經此偵審程序及刑之宣告，當知警惕而無
    再犯之虞，本院認所宣告之刑以暫不執行為適當，爰併為緩刑二年之諭知。至被
    告於上開通知單收受通知聯者簽章欄上，偽造之「乙○○」署押一枚，應依刑法
    第二百十九條之規定，不問屬於犯人與否，沒收之。至被告所偽造之上開私文書
    ，業經被告提出行使，交回警員處理，已非屬被告所有之物，是尚乏沒收之依據
    ，公訴人所為沒收上開偽造私文書之聲請，似有誤會，併此敘明。
據上論斷，應依刑事訴訟法第二百九十九條第一項前段，刑法第二百十條、第二百十
六條、第二百十九條、第七十四條第一款，判決如主文。
本案經檢察官李靜文到庭執行職務。
中      華      民      國    八十九    年    一    月      三十一     日
                                  臺灣高雄地方法院刑事第三庭
                                      法  官  王  美  玲
右正本證明與原本無異。
如不服本判決，應於判決送達後十日內，向本院提出上訴狀。
                                      書記官  楊  真  芬
中      華      民      國    八十九    年    一    月      三十一     日
附錄本判決論罪之法條：
刑法第二百十六條
行使第二百十條至第二百十五條之文書者，依偽造、變造文書或登載不實事項或使登
載不實事項之規定處斷。
刑法第二百十條
偽造、變造私文書，足以生損害於公眾或他人者，處五年以下有期徒刑。


司法院資訊處製作；財團法人民間司法改革基金會備份。
